Datos Personales:

José Ángel Rodríguez Martínez

Ingeniero en Sistemas Computacionales 26 años, Soltero.

México, Colonia Cuauhtemoc-Pensil.

Tel. (52) 67252329 / (52) 5510063716 Correo: rodriguez_1409@hotmail.com

LinkedIn: https://www.linkedin.com/in/%C3%A1ngel-rodr%C3%ADguez-755923141

Github: https://github.com/AngeelRdz

Portafolio Web: https://angeelrdz.github.io/Biografia-CV

Perfil:

Ingeniero en sistemas computacionales con 3 años de experiencia como implementador de nuevos sistemas y en apoyo y servicio a usuarios. Persona creativa, con facilidad de adaptación y capacidad de trabajar en equipo, orientada a resultados y analítica; con interés por el desarrollo Web y la programación.

Experiencia laboral:

06/2017 - 08/2018 | Capital Online, México. □ Fullstack Developer.

Funciones:

- Implementación de sistemas diversos para la gestión, almacenamiento y recopilación de datos de los requerimientos de los clientes.
- Desarrollo de páginas web (Landing pages, CMS) Frontend y Backend.
- Desarrollo de aplicaciones móviles.

Logros:

- Finalización de 4 páginas Web en 3 meses.
- Atención a todos los requerimientos de soporte en menos de 3 días.
- Aplicaciones móviles en la Play Store:
 - https://play.google.com/store/apps/details?id=com.appxerox.angelrodriguez.appxerox
 - https://play.google.com/store/apps/details?id=com.iduk4rb91xfqts1u12296
 - https://play.google.com/store/apps/details?id=com.hidesoft.appsura

08/2015 - 03/2017 | Mandarina Digital, México. Desarrollador de Software.

Funciones:

- Desarrollo de páginas web (Landing pages) Frontend y Backend.
- Desarrollo de aplicaciones móviles.
- Diseño de interfaces de usuario gráficas (UX).

Logros:

- Migración de desarrollo en .NET a desarrollo Web en 3 meses.
- Aplicaciones móviles en la App Store:
 - https://itunes.apple.com/mx/app/misas-en-vivo/id1076018377?mt=8



12/2013 - 04/2015 | Solucionic, México. Programador - Tester - Mesa de servicio.

Funciones:

- Desarrollo y mantenimiento a los sistemas Contables y de Nómina.
- Implementación de facturación electrónica (CFDI).
- Responsable de la gestión de sistemas y Mesa de Servicio, liderazgo de un equipo de dos personas.

Logros:

- Mejora en la eficiencia de la función de contabilidad en base al sistema interno "50%" creado en base a las necesidades específicas solicitadas por el cliente.
- Atención a todos los requerimientos de soporte (mesa de servicio) en menos de 3 días.

Formación:

2010 – 2013. | **YMCA**, México. Ing. en Sistemas Computacionales. **Titulado**, Cedula Profesional.

Certificaciones.

- Certificación en Desarrollo Web por Diversix Solutions.
- Cursos:
 - Desarrollo Web:

■ EDTeam: 40 horas
■ Coursera: 12 horas
■ Udacity: 15 horas
○ Aplicaciones móviles:

EDTeam: 30 horasCode School: 22 horas

■ Profesor: https://mx.linkedin.com/in/josedlujan - 35 horas

Manejo de lenguajes de programación.

- Desarrollo Web: HTML5, CSS3, Javascript, Jquery, Sass, PHP, Responsive Design.
- Aplicaciones móviles: Android Kotli, IOS Swift.
- Bases de Datos: MySQL, MongoDB, SQL Server 2010.
- Desarrollo de Software: Visual Studio 2012, .NET, Java.
- Librerías/Frameworks: AngularJS, ReactJs, Material Design, Bootstrap 3 y 4, Foundation.
- Diseño Web: Análisis de requerimientos, Wireframes, Diagramas de flujo.
- Control de versiones: Github, Bitbucket.

Idiomas:

• Inglés. Nivel: Oral, escrito y lectura - Intermedio.